【裁判字號】    99,易,197
【裁判日期】    990326
【裁判案由】    恐嚇等
【裁判全文】
臺灣臺中地方法院刑事判決               99年度易字第197號
公  訴  人  臺灣臺中地方法院檢察署檢察官
被      告  甲○○
            乙○○
            丙○○原姓名為李.
            己○○
上列被告等因恐嚇等案件，經檢察官提起公訴（98年度偵字第21
515號），本院判決如下：
    主    文
甲○○共同犯強制罪，處有期徒刑貳月，如易科罰金，以新臺幣
壹仟元折算壹日。
乙○○共同犯強制罪，累犯，處有期徒刑參月，如易科罰金，以
新臺幣壹仟元折算壹日。
甲○○、乙○○、丙○○、己○○被訴無故侵入住宅部分，均公
訴不受理。
    犯罪事實
一、乙○○多次因犯竊盜罪，經本院以九十六年度中簡字第四八
    一號判處有期徒刑五月、三月，其不服提出上訴後，經本院
    以九十六年度中簡上字第二八六號駁回上訴確定，及經本院
    以九十六年度簡字第一二六號判處有期徒刑六月確定，暨經
    本院以九十六年度中簡字第一八一五號判處有期徒刑四月、
    三月確定，嗣上開罪刑經本院以九十六年度聲減字第三七九
    四號各減為有期徒刑二月又十五日、一月又十五、三月、二
    月、一月又十五日，並定應執行刑為有期徒刑九月確定，入
    監執行後，業於民國九十八年二月七日縮刑期滿執行完畢。
    緣甲○○前於九十四、九十五年間貸與丁○○借款新臺幣（
    下同）二十萬元後，甲○○因認丁○○未依約清償前開借款
    本金、利息（下稱前開借款債務），且認丁○○避不出面處
    理前開借款債務而生糾紛。甲○○於九十八年五月十六日下
    午某時，欲至丁○○之父即戊○○一人所居住、位於彰化縣
    員林鎮○○街十八巷二四號之住處（下稱上址惠明街住處）
    ，以確認丁○○之去向俾利其催討前開借款債務，並邀同事
    前均亦知悉其前開目的之友人乙○○、己○○、丙○○（原
    姓名為李佳宸，嗣於九十八年十二月八日更改姓名為丙○○
    ）等三人共同前往，甲○○、乙○○、己○○、丙○○旋即
    共同基於以脅迫使人行無義務之事之犯意聯絡，於同日下午
    四時許，共同抵達上址惠明街住處，戊○○應門先在上址惠
    明街住處一樓門口處並向甲○○表示不知丁○○人在何處後
    ，甲○○、乙○○即出言要求戊○○提供交付丁○○之聯絡
    電話，期間甲○○並以：戊○○需替丁○○清償欠債並留下
    丁○○之聯絡電話，否則將到戊○○賣水果的攤位鬧事，使
    戊○○無法繼續做生意等語，而出言對戊○○恐嚇；乙○○
    則出言對戊○○恐嚇稱：「你兒子要是被捉走，看你怎麼辦
    」、「萬一你兒子被帶去山上喝茶，如果被埋了，你也不知
    道」等語，致使戊○○心生畏懼，始上樓拿取其內記載有丁○○聯絡電話之記事本，戊○○返回一樓時，見己○○、乙○○已在上址惠明街住處之一樓屋內（本案甲○○、乙○○
    、丙○○、己○○被訴侵入住宅罪嫌部分，另諭知公訴不受
    理，詳後述），進而由己○○以其事先備妥之紙筆，抄錄前
    開記事本內之丁○○聯絡電話，其等四人以此脅迫方式使戊○○提供交付丁○○之聯絡電話而行無義務之事。
二、案經臺中市警察局第六分局報請臺灣臺中地方法院檢察署檢
    察官偵查起訴。
    理    由
壹、證據能力之說明：查檢察官及被告甲○○、乙○○、己○○
    、丙○○對於本判決所引用之下列各項證據方法之證據能力
    ，於本院準備程序時均表示無意見，且於法院調查證據時，
    知有刑事訴訟法第一百五十九條第一項不得為證據之情形，
    亦未於言詞辯論終結前聲明異議，茲審酌該等言詞陳述及書
    面作成時之情況，並無不宜作為證據之情事，依刑事訴訟法
    第一百五十九條之五之規定，自得作為證據，合先敘明。
貳、有罪部分：
一、訊據被告甲○○、乙○○固均坦承於前揭時地，係被告甲○○因催討前開借款債務之事而邀同被告乙○○及己○○、丙○○等人共同至上址惠明街住處，被害人戊○○並有將其內
    記載丁○○聯絡電話之記事本，交由己○○以自己備妥之紙
    筆抄錄丁○○之聯絡電話等情，惟均矢口否認有前揭強制之
    不法犯行，均辯稱：我們是到上址惠明街住處因找不到丁○○，是甲○○拜託戊○○並得戊○○同意後，戊○○自己至
    樓上拿丁○○的電話下來給己○○抄，因為己○○剛好有紙
    筆，所以由己○○抄丁○○的電話，且過程中甲○○、乙○○均無對戊○○出言恐嚇等語。經查：
  (一)前揭犯罪事實，業據被害人即證人戊○○於警詢時證述及於
    檢察官訊問、本院審理時均結證明確。且證人戊○○於本院
    審理時明確結證：我不知道甲○○、乙○○、己○○、丙○○四人到我住處要做什麼，我聽到敲門的聲音，我才下樓開
    門，我開門之後，就看到甲○○、乙○○、己○○、丙○○
    四人，當時是甲○○先出聲對我說要找我兒子丁○○，我說
    我不知道，後來甲○○一直跟我講說要電話聯絡，乙○○也
    有講說電話要給他們聯絡；還沒有抄電話之前，甲○○、乙○○比較大聲，說做父親要有責任，還沒有抄電話之前，甲○○有向我說要去我的水果攤鬧事，讓我沒有辦法做生意；
    我在警詢時所說「你兒子要是被捉走，看你怎麼辦」，這句
    話當時是乙○○講的，乙○○說這句話時，甲○○、己○○
    、丙○○都在乙○○旁邊，是在抄電話之前說的；乙○○有
    對我說「萬一你兒子被帶去山上喝茶，如果被埋了，你也不
    知道」；乙○○確實有說要把丁○○帶到山上泡茶，而且也
    說要把丁○○帶到山上埋掉這樣的話；我是因為聽到甲○○
    、乙○○向我說上述的話，因為我害怕，才讓乙○○、己○○進入我的住處抄丁○○的電話；甲○○、乙○○說我與丁○○一定有聯絡，叫我拿丁○○的電話，所以我才去二樓拿
    裡面記有丁○○電話的小本筆記本，抄電話的時候，乙○○
    、己○○在我家屋內的一樓，己○○拿自己的紙、筆抄丁○○的電話；甲○○說我與丁○○父子要有責任，如果沒有讓
    他們抄丁○○的電話，以後水果攤沒有辦法做生意的話，會
    讓我害怕，乙○○說要帶丁○○到山上泡茶，要把丁○○埋
    掉的話，我也會怕，我與丁○○是父子，我怎麼不會怕，甲○○、乙○○講上述這些話時，甲○○、乙○○、己○○、
    丙○○四人都是在我家的門口外面，還沒有進到屋內，甲○○、乙○○講完上述這些話後，我才去樓上拿記事本下來給
    己○○抄丁○○的電話；己○○抄完電話後，甲○○、乙○○、己○○、丙○○四人是一起離開等語（見本院卷五八至
    六一頁），核與其於警詢時證述及檢察官訊問時結證情節大
    致相符。
  (二)又被告甲○○前於九十六年一月二十四日，曾因前開借款債
    務糾紛之事而毀損上址惠明街住處玻璃大門等物之毀損犯行
    ，經臺灣高等法院臺中分院於九十七年一月二十四日以九十
    六年度上易字第一七四七號判處罰金一萬二千元，減為罰金
    六千元確定乙節，業據證人丁○○、戊○○均於本院審理時
    結證在卷（見本院卷六四頁、五八頁背面），並有前開判決
    書及臺灣高等法院被告前案紀錄表附卷可稽。再綜參：
  1.被告甲○○於本院審理時自承：九十八年五月十六日是我提
    議要到上址惠明街住處；要求抄丁○○的電話是我的意思，
    所以己○○後來才會去抄丁○○的電話等語（見本院卷六二
    頁背面、五二頁背面），及被告乙○○於檢察官訊問時供承
    ：九十八年五月十六日，甲○○找我去的，要去戊○○家找
    丁○○，甲○○說要去討錢，要去問丁○○的聯絡方式等語
    （見偵查卷十四頁），暨共犯丙○○於檢察官訊問時陳明：
    九十八年五月十六日，甲○○說丁○○欠她（即甲○○）錢
    ，找不到丁○○，丁○○態度又很差，看我與我朋友己○○
    能不能陪她去上址惠明街住處，乙○○是甲○○的朋友，乙○○是甲○○找的等語（見偵查卷十四頁），則被告甲○○
    先前至上址惠明街住處為毀損犯行後迄至本案行為時止，顯
    因前開借款債務糾紛，仍心有未甘而欲尋找避不見面之證人
    丁○○，已堪認被告甲○○確有以前揭對證人戊○○恐嚇言
    詞以遂行強制犯行之動機存在。
  2.且被告乙○○及共犯己○○、丙○○等三人於九十八年五月
    十六日前，與證人丁○○或戊○○間均互不相識且互無怨隙
    乙節，業據證人戊○○於警詢時證述明確，並據被告乙○○
    及共犯己○○、丙○○均於警詢時供述及被告乙○○於本院
    審理時供述在卷，由此益見證人戊○○顯無甘冒偽證之重罪
    處罰風險，故為攀誣構陷被告甲○○、乙○○乃至共犯己○○、丙○○之可能。是證人戊○○前揭不利被告甲○○、乙○○之證言，堪予憑採
  (三)被告甲○○事前邀同被告乙○○及共犯己○○、丙○○共同
    至上址惠明街住處之目的，既係旨在確認證人丁○○之去向
    俾利被告甲○○向證人丁○○催討前開借款債務，且其等四
    人共同至上址惠明街住處後，被告甲○○、乙○○對證人戊○○為前揭恐嚇言詞時，共犯己○○、丙○○亦均在場，共
    犯丙○○之友人即共犯己○○，復係依被告甲○○之指示並
    以事先備妥之紙筆抄錄證人戊○○提供交付之證人丁○○聯
    絡電話，乃至共犯己○○抄錄證人丁○○之聯絡電話後，其
    等四人亦係共同離開上址惠明街住處等情以觀，則被告甲○○、乙○○及共犯己○○、丙○○等四人均係基於自己共同
    犯罪之意思而遂行前揭強制犯行，亦甚明灼。
  (四)綜上所述，被告甲○○、乙○○前開所辯，顯均係事後卸責
    之詞，不足採信。是本案事證明確，被告甲○○、乙○○前
    揭強制犯行，至堪認定，應依法論科。
二、論罪科刑：
  (一)按刑法第三百零四條之強暴、脅迫，只以所用之強脅手段足
    以妨害他人行使權利，或足使他人行無義務之事為已足，並
    非以被害人之自由完全受其壓制為必要（最高法院二十八年
    上字第三六五○號判例參照）。是被告甲○○、乙○○以前
    揭恐嚇言詞作為遂行其等強制犯行之脅迫手段，致使被害人
    戊○○心生畏懼、自由意思受有壓制之情形下，始提供交付
    丁○○之聯絡電話而行其無義務之事，核被告甲○○、乙○○所為，均係犯刑法第三百零四條第一項之強制罪。
  (二)次按刑法第三百零五條之恐嚇危害安全罪，係指單純以將來
    加害生命、身體、自由、名譽、財產之事，恐嚇他人致生危
    害於安全者而言，如對於他人之生命、身體等，以現實之強
    暴、脅迫手段加以危害要挾，使人行無義務之事或妨害人行
    使權利，即應構成刑法第三百零四條之強制罪，縱有恐嚇行
    為，亦僅屬犯強制罪之手段，無更論以恐嚇危害安全罪之餘
    地（最高法院八十四年度臺非字第一九四號判決意旨參照）
    。則被告甲○○、乙○○前揭對被害人戊○○出言恐嚇之行
    為，係遂行前揭強制犯行之脅迫手段，自無更論以刑法第三
    百零五條之恐嚇危害安全罪餘地。又按刑事訴訟法第三百條
    所謂變更起訴法條，係指在不擴張及減縮原訴範圍之原則下
    ，法院得就有罪判決，於不妨害公訴之基本社會事實同一（
    即公訴事實之同一性）之範圍內，得自由認定事實，變更檢
    察官所引應適用之法條而言；茍係裁判上一罪，基於審判不
    可分原則，其一部事實起訴者，依刑事訴訟法第二百六十七
    條之規定，其效力應及於全部，受訴法院對於未經起訴之他
    部分犯罪事實，應一併予以審判，則屬犯罪事實一部擴張之
    範疇，二者不能混為一談，就犯罪事實之擴張部分，依審判
    不可分原則，應一併審判，不發生變更起訴法條問題（參見
    最高法院九十一年度臺上字第一○三二號、九十二年度臺上
    字第一八四一號、九十五年度臺上字第三八○二號判決，亦
    同此旨）。公訴意旨雖未論及被害人戊○○提供交付丁○○
    之聯絡電話而行無義務之事之犯罪事實，然被告甲○○、乙○○對被害人戊○○出言恐嚇之恐嚇危害安全犯行部分，係
    屬犯強制罪之脅迫手段，已如前述。則被告甲○○、乙○○
    前揭恐嚇危害安全之犯行，核屬其等二人犯前揭強制罪之部
    分行為，二者有實質上一罪關係，基於審判不可分之原則，
    為起訴效力所及，本院自應併予審理，附此敘明。
  (三)按共同正犯，係共同實施犯罪行為之人，在共同意思範圍內
    ，各自分擔犯罪行為之一部，相互利用他人之行為，以達其
    犯罪之目的，其成立不以全體均參與實施犯罪構成要件之行
    為為要件；參與犯罪構成要件之行為者，固為共同正犯；以
    自己共同犯罪之意思，參與犯罪構成要件以外之行為，或以
    自己共同犯罪之意思，事前同謀，而由其中一部分人實行犯
    罪之行為者，亦均應認為共同正犯，使之對於全部行為所發
    生之結果，負其責任（最高法院九十二年度臺上字第二八二
    四號判決意旨參照）。查被告甲○○、乙○○及共犯己○○
    、丙○○均係基於自己共同犯罪之意思，並由其中之被告甲○○、乙○○對被害人戊○○出言恐嚇而為強制罪之脅迫手
    段，及由其中之共犯己○○抄錄被害人戊○○提供交付之證
    人丁○○聯絡電話而行無義務之事等情，有如前述。依前開
    說明，被告甲○○、乙○○及共犯丙○○、己○○等四人間
    ，就前揭強制犯行，有犯意聯絡及行為分擔，為共同正犯。
  (四)又被告乙○○多次因犯竊盜罪，經本院以九十六年度中簡字
    第四八一號各判處有期徒刑五月、三月，其不服提出上訴後
    ，經本院以九十六年度中簡上字第二八六號駁回上訴確定，
    及經本院以九十六年度簡字第一二六號判處有期徒刑六月確
    定，暨經本院以九十六年度中簡字第一八一五號各判處有期
    徒刑四月、三月確定，嗣上開罪刑經本院以九十六年度聲減
    字第三七九四號各減為有期徒刑二月又十五日、一月又十五
    、三月、二月、一月又十五日，並定應執行刑為有期徒刑九
    月確定，入監執行後，業於九十八年二月七日縮刑期滿執行
    完畢乙節，有臺灣高等法院被告前案紀錄表附卷可稽，其於
    有期徒刑執行完畢後五年內故意再犯本案有期徒刑以上之罪
    ，為累犯，應依刑法第四十七條第一項之規定加重其刑。
  (五)爰審酌被告甲○○前曾因前開借款債務糾紛而毀損上址惠明
    街住處玻璃大門等物之毀損犯行，經臺灣高等法院臺中分院
    以九十六年度上易字第一七四七號判處罰金一萬二千元，減
    為罰金六千元確定之前科素行，有如前述，其仍不思以合法
    正當途徑處理前開借款債務糾紛，竟夥同被告乙○○及共犯
    己○○、丙○○對與前開借款債務糾紛無涉之被害人戊○○
    為本案強制犯行，犯罪動機並非良善、犯罪手段亦非平和，
    除侵害被害人戊○○自由法益、造成被害人戊○○心理蒙受
    恐懼陰影外，亦影響社會秩序之維持、蔑視法治，再兼衡酌
    被告甲○○、乙○○犯後均飾詞卸責、迄未與被害人戊○○
    達成和解並賠償損害，均未見悔意，及被告甲○○就本案強
    制犯行係為發端起念者之角色，被告乙○○則前曾因違反麻
    醉藥品管理條例、竊盜等案件經法院多次判處罪刑之不良前
    科素行，有臺灣高等法院被告前案紀錄表在卷可稽等一切情
    狀，分別量處如主文所示之刑，並均諭知易科罰金之折算標
    準，以示懲儆。
參、公訴不受理部分：
一、公訴意旨另以：被告甲○○於九十八年五月十六日十六時許
    ，夥同被告乙○○、被告己○○、被告丙○○（下合稱被告
    四人），共同基於無故侵入他人住宅之犯意聯絡，未經戊○○之允許，擅自進入戊○○所居住之上址惠明街住處屋內，
    欲詢問丁○○去處。因認被告四人均涉犯刑法第三百零六條
    第一項之無故侵入住宅罪嫌等語。
二、按刑法第三百零六條第一項之無故侵入住宅罪，須告訴乃論
    ，此觀同法第三百零八條第一項之規定甚明。又告訴乃論之
    罪未經告訴，依刑事訴訟法第三百零三條第三款應諭知不受
    理判決。次按告訴乃論之罪，告訴人之告訴，須指明所告訴
    之犯罪事實及表示希望訴追之意思，始足當之（參見最高法
    院七十三年臺上字第五二二二號判例，亦同此旨）；又「被
    害人之告訴，須含有希望訴追之意思，本案某氏在第一審雖
    已供明被上訴人誘拐，但其有無希望訴追之意思，究未明白
    表示，則原審僅就某氏陳述被害事實，即認為合法之告訴，
    其見解亦有未當」（最高法院十八年上字第七九八號判例參
    照）。再按犯罪之被害人，得為告訴，刑事訴訟法第二百三
    十二條固定有明文。惟刑事訴訟法第二百三十二條所謂犯罪
    之被害人，係指因犯罪行為而直接受害之人而言（參見最高
    法院九十五年度臺非字第二七五號判決，亦同此旨）。且被
    害人之法定代理人或配偶，始得獨立告訴；被害人已死亡者
    ，始得由其配偶、直系血親、三親等內之旁系血親、二親等
    內之姻親或家長、家屬告訴，此觀刑事訴訟法第二百三十三
    條之規定甚明。經查：
  (一)被告四人本案行為時，上址惠明街住處係被害人戊○○居住
    之住宅，被害人戊○○之子即丁○○於九十七年農曆年過後
    即：九十七年二月中旬起迄被告四人本案行為時止，均未居
    住在上址惠明街住處乙節，業據丁○○於本院審理時以證人
    身分結證在卷（見本院卷六三、六四頁），與戊○○於警詢
    時證述：上址惠明街住處只有我一人住等語（見警卷二六頁
    ）及嗣於檢察官訊問時以證人身分結證：我一人住在上址惠
    明街住處等語（見偵查卷十五頁），互核情節相符，堪認屬
    實。是本案上址惠明街住處遭他人侵入而得提出告訴之直接
    被害人僅為證人戊○○，並不包括證人丁○○，甚為明確。
  (二)又被告四人自上址惠明街住處離去後，證人戊○○於同日（
    即九十八年五月十六日）夜間，雖有撥打電話至當地轄區之
    莒光派出所向警告知上情，當時之莒光派出所所長顏志峰等
    二名警察，嗣於同日夜間雖亦有上址惠明街住處向證人戊○○詢問案情，惟證人戊○○當時向顏志峰等二名警察表示討
    債之人若有再至上址惠明街住處，再予報案乙節，業據丁○○、戊○○均於檢察官訊問時陳明在卷（見偵查卷三三頁）
    ，並有臺灣臺中地方法院檢察署九十八年十月九日之公務電
    話紀錄附卷可按（見偵查卷三六頁），且戊○○於本院審理
    時亦以證人身分結證：我於九十八年五月十六日晚上打電話
    至莒光派出所，莒光派出所的所長及另外一位警員到上址惠
    明街住處至離開的整個過程中，我那時候沒有向警察表示要
    對被告四人提出刑事告訴等語明確（見本院卷六一頁背面）
    。則證人戊○○於案發當日並無向警對被告四人提出本案之
    侵入住宅等刑事告訴，堪以認定。
  (三)至丁○○於九十八年五月十九日，在臺中市警察局第六分局
    工業區派出所（下稱工業區派出所）警詢時雖陳稱：我要對
    甲○○、乙○○、己○○、丙○○提告恐嚇、非法侵入住宅
    等罪名等語（見警卷二四頁）；而戊○○於九十八年五月十
    九日，在工業區派出所警詢時雖陳稱：「（問：你因何事來
    本所製作談話筆錄？）因有人非法侵入我的住家並恐嚇我」
    等語（見警卷二五頁）。惟查：
  1.丁○○並非本案上址惠明街住處遭他人侵入而得提出告訴之
    直接被害人，已如前述，且直接被害人即戊○○亦仍健在，
    依前開說明，丁○○顯無從為其自己或為直接被害人即戊○○【即以戊○○之子（直系血親）身分】，進而以其自己名
    義向警對被告四人提出本案之侵入住宅刑事告訴，實甚明灼
    。
  2.再參諸丁○○、戊○○前揭於九十八年五月十九日至工業區
    派出所製作前揭警詢筆錄之緣由、過程：
    (1)丁○○係於被告四人本案行為後之九十八年五月十九日下
      午二時許，向臺中市警察局第六分局工業派出所（下稱工
      業派出所）報案後，丁○○以電話與被告甲○○聯絡並約
      在位於臺中市○○區○路與二巷口處之萊爾富便利商店見
      面，嗣被告四人出現在上址萊爾富便利商店，始經當時亦
      陪同丁○○在該處等候之警察，請丁○○及被告四人等人
      至工業區派出所製作警詢筆錄乙節，業據丁○○於本院審
      理時以證人身分結證在卷（見本院卷六四頁背面），並有
      工業派出所警員曾吉男之職務報告一紙在卷可稽（見警卷
      二頁），堪認屬實。
    (2)又丁○○於本院審理時以證人身分結證：九十八年五月十
      九日是我向警察報案的，當天在工業派出所我與我父親戊○○分開製作警詢筆錄，是我先製作警詢筆錄，我當時在
      警詢時所說我要告甲○○、乙○○、己○○、丙○○四人
      非法侵入住宅等罪名，我當時的意思不是以我是被害人的
      身分提出告訴，而是以我父親戊○○的兒子身分提出告訴
      的，因為我當時報警是認為甲○○、乙○○、己○○、丙○○四人無故侵入我父親戊○○居住的上址惠明街住處等
      語（見本院卷六三、六四、五一頁），足認丁○○當時係
      以其為直接被害人戊○○之子（直系血親）身分向警對被
      告四人提出本案侵入住宅之告訴，並非係接受戊○○之委
      任而以告訴代理人身分向警對被告四人提出本案侵入住宅
      之告訴，亦堪認定。
    (3)戊○○於本院審理時復以證人身分明確結證：九十八年五
      月十九日我沒有要來臺中的警察局，是我兒子丁○○於九
      十八年五月十九日約下午六、七點，打電話給我說臺中這
      邊警察局的人要我作筆錄，本來我是想說沒有我的事，我
      為何要到警察局製作筆錄；九十八年五月十九日，我沒有
      主動要來工業區派出所，是丁○○說臺中這邊的警察局要
      他（即丁○○）通知我到警察局作證，我並沒有要告甲○○、乙○○、己○○、丙○○四人警察說筆錄做一做直接
      送檢察官處理，我當時並沒有想到要告還是不要告，我的
      意思是我不要惹事，我是想說筆錄做完其他是警察的事，
      我想說沒有我的事最好；九十八年五月十九日製作警詢筆
      錄時，警察局的人問我要不要告，我說我老人家不想惹事
      情，警詢筆錄如果有寫我要告，我就是有要告，如果沒有
      寫就是沒有要告等語（見本院卷六○頁背面、六一頁背面
      、六二頁）。且就被告甲○○、乙○○之前揭強制犯行部
      分，戊○○同時於本院審理時業以證人身分結證綦詳，已
      如前述，衡情戊○○於本院審理時就其有無對被告四人提
      出侵入住宅刑事告訴而為之前揭證言，自無刻意迴護被告
      四人而為不實證述之可能，足見戊○○於九十八年五月十
      九日在工業區派出所警詢時前揭所陳：「（問：你因何事
      來本所製作談話筆錄？）因有人非法侵入我的住家並恐嚇
      我」等語，僅係單純陳述其上址惠明街住處遭被告四人侵
      入之犯罪事實，並無進一步表示希望訴追被告四人之意思
      甚明。
   3.此外，觀諸本案警卷及偵查卷附之其他卷證資料，亦無戊○○對被告四人提出侵入住宅刑事告訴之情事，自無從逕
     認業已具備告訴之訴追條件。
三、綜上所述，上址惠明街住處遭他人侵入而得提出告訴之直接
    被害人既係證人戊○○，且證人戊○○於警詢、偵查中就本
    案其上址惠明街住處遭被告四人侵入之事實並無表示希望訴
    追之意思，已如前述，則公訴人起訴被告四人本案涉犯刑法
    第三百零六條第一項之無故侵入住宅罪嫌，既未經直接被害
    人戊○○告訴，欠缺告訴之訴追條件，揆諸前揭說明，就被
    告四人被訴無故侵入住宅部分，均應諭知不受理之判決。
肆、被告甲○○、乙○○與共犯丙○○、己○○等四人共同對被
    害人戊○○所為之前揭強制犯行，其中共犯丙○○、己○○
    部分應由檢察官另行偵辦，附此敘明。
據上論斷，應依刑事訴訟法第二百九十九條第一項前段、第三百
零三條第三款，刑法第二十八條、第三百零四條第一項、第四十
七條第一項、第四十一條第一項前段，刑法施行法第一條之一第
一項、第二項前段，判決如主文。
中    華    民    國    99    年    3     月    26    日
                  刑事第十四庭  法  官  何世全
以上正本證明與原本無異。
如不服本判決，應於收受送達後10日內向本院提出上訴書狀，並
應敘述具體理由；其未敘述上訴理由者，應於上訴期間屆滿後20
日內向本院補提理由書（均須按他造當事人之人數附繕本）「切
勿逕送上級法院」。
                                書記官  陳建分
中    華    民    國    99    年    3     月    26    日
附錄論罪科刑法條：
刑法第三百零四條
以強暴、脅迫使人行無義務之事或妨害人行使權利者，處三年以
下有期徒刑、拘役或三百元以下罰金。
前項之未遂犯罰之。

司法院資訊處製作；財團法人民間司法改革基金會備份。
